【裁判字號】    98,消債更,264
【裁判日期】    980810
【裁判案由】    更生事件
【裁判全文】
臺灣臺北地方法院民事裁定           98年度消債更字第264號
聲  請  人
即債務人    甲○○
代  理  人  乙○○
上列當事人聲請消費者債務清理事件，本院裁定如下：
    主  文
債務人甲○○自中華民國98年8月10日中午12時起開始更生程序
。
命司法事務官進行本件更生程序。
    理  由
一、按法院開始更生程序之裁定，應載明其年、月、日、時，並
    即時發生效力。次按法院裁定開始更生或清算程序後，得命
    司法事務官進行更生或清算程序，必要時得選任律師、會計
    師或其他適當之自然人或法人一人為監督人或管理人。消費
    者債務清理條例第45條第1項、第16條第1項分別定有明文。
二、本件債務人主張：其前因家庭支出龐大及丈夫經商失敗情形
    下，向華僑商業銀行股份有限公司、國泰世華商業銀行股份
    有限公司、荷商荷蘭銀行股份有限公司、渣打國際商業銀行
    股份有限公司、香港商香港上海豐銀行股份有限公司、臺
    灣新光商業銀行股份有限公司、聯邦商業銀行股份有限公司
    、中華商業銀行股份有限公司、遠東國際商業銀行股份有限
    公司、復華商業銀行股份有限公司、玉山商業銀行股份有限
    公司、萬泰商業銀行股份有限公司、台新國際商業銀行股份
    有限公司、台北富邦商業銀行股份有限公司、日盛國際商業
    銀行股份有限公司、安泰商業銀行股份有限公司、中國信託
    商業銀行股份有限公司、永豐信用卡股份有限公司等多家金
    融機構申請信用卡、現金卡、信用貸款，致累積債務達新台
    幣 (下同)4,652,274 元，有不能清償債務情事，後經依金
    融主管機關協調成立之中華民國銀行公會會員辦理消費金融
    案件無擔保債務協商機制與金融機構達成分期還款協議，同
    意自民國95年6月起，分120期以每月還款44,923元方式償債
    ，已繳交6期，協商當時係任職國中老師，每月收入平均約
    52,000元，扣除每月支付房租12,000元、膳食、交通、教育
    等支出15,000元等支出，尚需支付配偶每月撫養費 (現無工
    作)10,000 元、子女二人每月撫養費12,000元，實無能力繼
    續償還銀行要求還款金額，因不可歸責於己之事由，致使履
    行已成立之協商內容顯有困難，且其無擔保或無優先權之債
    務總額未逾1200萬元，復未經法院裁定開始清算程序或宣告
    破產，爰向本院聲請更生等語。經查：債務人所主張之上開
    事實，業據提出財產及收入狀況說明書、債權人清冊、債務
    人清冊、無擔保還款計劃書、協議書、財團法人金融聯合徵
    信中心當事人綜合信用報告、債務協商繳款明細、薪資單、
    在職證明書、借據、戶籍謄本、租賃契約書、存摺等為證，
    核閱屬實，此外，本件又查無債務人有消費者債務清理條例
    第6條第3項、第8條或第46條各款所定駁回更生聲請之事由
    存在，則債務人聲請更生，應屬有據；並依上開規定命司法
    事務官進行本件更生程序，爰裁定如主文。
中    華    民    國    98    年    8    月    10     日
              民事第二十二庭法      官  熊志強
上為正本係照原本作成
本件不得抗告
本裁定已於98年8月10日中午12時公告。
中    華    民    國    98    年    8    月    10     日
                            書  記  官  黃鈺玲


司法院資訊處製作；財團法人民間司法改革基金會備份。
